【裁判字號】    99,簡上,94
【裁判日期】    990630
【裁判案由】    毀損
【裁判全文】
臺灣嘉義地方法院刑事判決              99年度簡上字第94號
上  訴  人
即  被  告  乙○○
上列上訴人因家庭暴力毀損案件，不服本院中華民國99年5 月6
日99年度嘉簡第645 號第一審簡易判決處刑（聲請簡易判決處刑
書案號：臺灣嘉義地方法院檢察署99年度偵字第2914號），提起
上訴，本院管轄之第二審合議庭判決如下：
    主  文
上訴駁回。
乙○○緩刑貳年，緩刑期間付保護管束。
    犯  罪  事  實
一、乙○○與甲○○兩人係親兄弟，為家庭暴力防治法第3 條第
    4 款所稱之家庭成員。乙○○於民國99年2 月27日10時42分
    許，在嘉義縣竹崎鄉灣橋村30鄰田尾11號處，因故與甲○○
    發生爭執，乙○○竟基於毀損他人物品之犯意，持石頭砸毀
    甲○○住宅玻璃窗8塊，致使該玻璃窗8塊破裂而不堪使用。
    嗣經甲○○報警處理而循線查獲。
二、案經甲○○訴由嘉義縣警察局竹崎分局報告臺灣嘉義地方法
    院檢察署檢察官偵查後聲請以簡易判決處刑。
    理  由
一、按被告以外之人於審判外之陳述，雖不符刑事訴訟法第159
    條之1 至第159 條之4 之規定，而經當事人於審判程序同意
    作為證據，法院審酌該言詞陳述或書面陳述作成時之情況，
    認為適當者，亦得為證據。當事人、代理人或辯護人於法院
    調查證據時，知有第159 條第1 項不得為證據之情形，而未
    於言詞辯論終結前聲明異議者，視為有前項之同意，刑事訴
    訟法第159條之5定有明文。查本件被告乙○○於言詞辯論終
    結前，對於下述本院採為認定犯罪事實依據之各項證據之證
    據能力，均未聲明異議，復經本院於審理時逐一提示予被告
    表示意見，本院審酌該等證據之取得過程並無瑕疵，與本案
    待證事實間復具有相當之關聯性，以之為本案證據並無不當
    ，自得採為本件認定事實之基礎，合先敘明。
二、上揭犯罪事實，業據被告乙○○於警詢、偵查及本院審理中
    坦承不諱，並經證人即告訴人甲○○於警詢證述明確，且有
    被害報告單、現場照片6 張等附卷可稽，足證被告自白確與
    事實相符，要屬無疑。從而，本案事證明確，被告上開毀損
    犯行，應堪認定。
三、核被告所為，係犯刑法第354 條之毀損他人物品罪。另按稱
    家庭暴力者，謂家庭成員間實施身體或精神上不法侵害之行
    為，又稱家庭暴力罪者，謂家庭成員間故意實施家庭暴力行
    為而成立其他法律所規定之犯罪，家庭暴力防治法第2 條第
    1 款、第2 款分別定有明文，被告與告訴人為兄弟關係，係
    現為四親等以內之旁系血親，業據告訴人於警詢中、被告於
    本院審理中均陳述無訛，是被告與告訴人係屬家庭暴力防治
    法第3 條第4 款所定之家庭成員關係，被告故意以暴力行為
    犯上開毀損他人物品罪，屬上開所稱之家庭暴力罪（法院辦
    理家庭暴力案件應行注意事項第21項）。原審認被告罪證明
    確，因而適用刑事訴訟法449 條第1 項前段、第454 條第2
    項，刑法第354 條、第41條第1 項前段，刑法施行法第1 條
    之1 第1 項、第2 項前段，就被告之犯行，量處拘役30日，
    及諭知易科罰金之折算標準，其認事用法均無不當，量刑亦
    甚妥適（雖漏未依法院辦理家庭暴力案件應行注意事項第21
    項規定說明屬家庭暴力罪，惟不影響判決結果）。被告提起
    上訴，求為較輕刑度之判決，為無理由，應予駁回。
四、另查被告前未曾因故意犯罪受有期徒刑以上刑之宣告，此有
    臺灣高等法院被告前案紀錄表1 份在卷可參，於上開犯行後
    均於警詢、偵查及本院審理中坦承犯行，尚知悔悟，堪認係
    因一時失慮致罹刑典，並與被害人成立和解，告訴人亦表明
    不願追究被告上開犯行，均有和解書、本院辦理刑事案件電
    話紀錄查詢表等在卷可參，是被告經此偵查審判程序，當知
    所警惕，信無再犯之虞，本院認其所受宣告之刑，以暫不執
    行為適當，爰依刑法第74條第1 項第1 款之規定，併予宣告
    緩刑2 年，並依家庭暴力防治法第38條第1 項規定諭知緩刑
    期內付保護管束，以啟自新。
據上論斷，應依刑事訴訟法第455 條之1 第1 項、第3 項、第36
8 條，刑法第74條第1 項第1 款，家庭暴力防治法第38條第1 項
，判決如主文。
本案經檢察官侯德人到庭執行職務。
中    華    民    國    99    年     6    月    30    日
                  刑事第一庭  審判長法  官  許進國
                                    法  官  黃琴媛
                                    法  官  張志偉
上列正本證明與原本無異。
本件不得上訴。
中    華    民    國    99    年    6     月    30    日
                                    書記官  張子涵

司法院資訊處製作；財團法人民間司法改革基金會備份。
